sl-SI: Vrsta potniškega vagona: Prtljažni vagon; Krmilni vagon; Potniški vagon; Kombinirani vagon; Jedilni vagon; Panoramski vagon; Salonski vagon; Opazovalni vagon; Komplet potniških vagonov (več vagonov); Poštni vagon; Spalni vagon; Drugo
de: Personenwagentyp: Gepäckwagen; Steuerwagen; Reisezugwagen; Kombiwagen; Speisewagen; Aussichtswagen; Lounge-Wagen; Panoramawagen; Personenwagen-Set (mehrere Wagen); Bahnpostwagen (RPO); Schlafwagen; Sonstige
hu: Személygépkocsi típusa: Poggyászkocsi; Vezérlőkocsi; Termeskocsi; Kombinált kocsi; Étkezőkocsi; Panorámakocsi; Társalgókocsi; Kilátókocsi; Személykocsi-készlet (többkocsis); Postakocsi (RPO); Hálókocsi; Egyéb
es: tipo coche de pasajeros: Vagón de equipaje; Coche cabina; Vagón de pasajeros; Vagón mixto; Vagón restaurante; Vagón panorámico; Coche salón; Vagón de observación; Tren de pasajeros (varios vagones); Vagón de correos (RPO); Coche cama; Otro
ja: 乗用車タイプ: 荷物車; 制御車; 座席車; 合造車; 食堂車; ドーム車; ラウンジ車; 展望車; 客車セット（複数車両）; 郵便車（RPO）; 寝台車; その他
hr-HR: Vrsta osobnog automobila: Vagon za prtljagu; Upravljački vagon; Putnički vagon; Kombinirani vagon; Vagon-restoran; Vagon s kupolom; Vagon za odmor; Vagon za razgledavanje; Putnički komplet (više vagona); Željeznički poštanski vagon (RPO); Vagon za spavanje; Ostalo
th: ประเภทรถยนต์โดยสาร: ตู้สัมภาระ; ตู้คนขับ; ตู้โดยสารชั้นประหยัด; รถโดยสารรวม; ตู้เสบียง; ตู้โดยสารแบบโดม; ตู้เลานจ์; ตู้ชมวิว; ชุดรถโดยสาร (หลายตู้); ตู้ไปรษณีย์รถไฟ (RPO); ตู้นอน; อื่นๆ
zh-TW: 客車車廂類型: 行李車廂; 駕駛拖車; 普通客車廂; 混合車廂; 餐車廂; 圓頂車廂; 交誼車廂; 瞭望車廂; 客車組 (多節車廂); 鐵路郵局 (RPO); 臥鋪車廂; 其他
ro-RO: Tip de vagon de călători: Vagon de bagaje; Vagon cu post de conducere; Vagon clasă; Vagon combinat; Vagon restaurant; Vagon cu cupolă; Vagon salon; Vagon de observație; Set de pasageri (mai multe vagoane); Vagon poștal (RPO); Vagon de dormit; Altele
vi: Loại xe chở khách: Toa hành lý; Toa điều khiển; Toa hành khách; Toa hỗn hợp; Toa ăn uống; Toa có mái vòm; Toa phòng chờ; Toa quan sát; Đoàn toa khách (nhiều toa); Toa bưu điện đường sắt (RPO); Toa giường nằm; Khác
lt-LT: Keleivinio vagono tipas: Bagažo vagonas; Valdymo vagonas; Keleivinis vagonas; Kombinuotasis vagonas; Vagonas-restoranas; Vagonas su apžvalgos kupolu; Vagonas-baras; Apžvalgos vagonas; Keleivinis sąstatas (keli vagonai); Pašto vagonas (RPO); Miegamasis vagonas; Kita
it: Tipo di carrozza passeggeri: Carrozza bagagliaio; Carrozza semipilota; Carrozza passeggeri; Carrozza mista; Carrozza ristorante; Carrozza panoramica; Carrozza bar; Carrozza belvedere; Set passeggeri (multicarrozza); Ufficio postale ferroviario (RPO); Carrozza letti; Altro
zh-CN: 乘用车类型: 行李车厢; 控制车厢; 客车厢; 客货混编车厢; 餐车; 观景车厢; 休闲客车厢; 瞭望车厢; 客车组（多节车厢）; 铁路邮政车厢 (RPO); 卧铺车厢; 其他
pt-PT: tipo de automóvel de passageiros: Carruagem de bagagem; Carruagem-piloto; Carruagem de passageiros; Carruagem mista; Carruagem-restaurante; Carruagem panorâmica; Carruagem-salão; Carruagem de observação; Conjunto de passageiros (várias carruagens); Carruagem de correio (RPO); Carruagem-cama; Outra
ko: 객차 유형: 수하물차; 제어 객차; 일반 객차; 복합 객차; 식당차; 돔형 객차; 라운지차; 전망차; 여객차 세트(다중 객차); 철도 우편차(RPO); 침대차; 기타
fr: Type de voiture de voyageurs: Fourgon à bagages; Voiture-pilote; Voiture de voyageurs; Voiture mixte; Voiture-restaurant; Voiture panoramique; Voiture-salon; Voiture d’observation; Rame de voyageurs (plusieurs voitures); Fourgon postal (RPO); Voiture-lits; Autre
nb: Type personbil: Bagasjevogn; Styrevogn; Sittevogn; Kombivogn; Spisevogn; Panoramavogn; Salongvogn; Observasjonsvogn; Passasjersett (flere vogner); Postvogn; Sovevogn; Annet
sv: Personbilstyp: Resgodsvagn; Manövervagn; Sittvagn; Kombivagn; Restaurangvagn; Panoramavagn; Salongsvagn; Observationsvagn; Passagerarset (flera vagnar); Postvagn; Sovvagn; Övrigt
sk-SK: Typ osobného železničného vozidla: Batožinový vozeň; Riadiaci vozeň; Osobný vozeň; Kombinovaný vozeň; Jedálenský vozeň; Vyhliadkový vozeň s kupolou; Spoločenský vozeň; Vyhliadkový vozeň; Súprava osobných vozňov (viacvozňová); Poštový vozeň (RPO); Lôžkový vozeň; Iné
en: Passenger car type: Baggage car; Cab car; Coach; Combine; Diner; Dome car; Lounge; Observation car; Passenger set (multi-car); Railway post office (RPO); Sleeper; Other
el: Τύπος επιβατικού αυτοκινήτου: Βαγόνι αποσκευών; Βαγόνι οδήγησης; Βαγόνι επιβατών; Μικτό βαγόνι; Βαγόνι-εστιατόριο; Βαγόνι με πανοραμικό θόλο; Βαγόνι-σαλόνι; Βαγόνι παρατήρησης; Σετ επιβατών (πολλαπλών βαγονιών); Σιδηροδρομικό ταχυδρομείο (RPO); Βαγόνι-κρεβάτι; Άλλο
bg-BG: Тип лек автомобил: Багажен вагон; Команден вагон; Пътнически вагон; Комбиниран вагон; Вагон-ресторант; Вагон с панорамен купол; Вагон-бар; Панорамен вагон; Пътнически комплект (многовагонен); Пощенски вагон; Спален вагон; Друго
nl: Passagiersrijtuig type: Bagagewagen; Stuurstandrijtuig; Passagiersrijtuig; Gecombineerd rijtuig; Restauratierijtuig; Panoramarijtuig; Loungerijtuig; Observatierijtuig; Passagiersset (meerdere rijtuigen); Postrijtuig (RPO); Slaaprijtuig; Overig
fi: Henkilöauton tyyppi: Matkatavaravaunu; Ohjausvaunu; Matkustajavaunu; Yhdistelmävaunu; Ravintolavaunu; Kupolivaunu; Aulavaunu; Näköalavaunu; Matkustajavaunusetti (useita vaunuja); Postivaunu (RPO); Makuuvaunu; Muu
pt-BR: Tipo de carro de passageiros: Vagão de bagagem; Carro-piloto; Vagão de passageiros; Vagão misto; Vagão-restaurante; Vagão panorâmico; Vagão-salão; Vagão de observação; Conjunto de passageiros (vários vagões); Vagão postal (RPO); Vagão-leito; Outro
tr: Yolcu vagonu tipi: Bagaj vagonu; Kontrol vagonu; Yolcu vagonu; Kombine vagon; Yemekli vagon; Kubbeli vagon; Dinlenme vagonu; Seyir vagonu; Yolcu seti (çoklu vagon); Demiryolu posta ofisi (RPO); Yataklı vagon; Diğer
ru: Тип пассажирского вагона: Багажный вагон; Вагон с кабиной управления; Пассажирский вагон (сидячий); Комбинированный вагон; Вагон-ресторан; Вагон с панорамным куполом; Вагон-салон; Обзорный вагон; Пассажирский состав (несколько вагонов); Почтовый вагон (RPO); Спальный вагон; Другое
da: Type passagervogn: Bagagevogn; Styrevogn; Passagervogn; Kombivogn; Spisevogn; Panoramavogn; Loungevogn; Udsigtsvogn; Passagersæt (flere vogne); Postvogn (RPO); Sovevogn; Andet
pl: Typ wagonu pasażerskiego: Wagon bagażowy; Wagon sterowniczy; Wagon z miejscami do siedzenia; Wagon pasażersko-bagażowy (combine); Wagon restauracyjny; Wagon widokowy (z kopułą); Wagon klubowy (lounge); Wagon obserwacyjny; Zestaw pasażerski (wielowagonowy); Ambulans pocztowy (RPO); Wagon sypialny; Inne
cs: Typ osobního automobilu: Zavazadlový vůz; Řídicí vůz; Vůz k sezení; Kombinovaný vůz; Jídelní vůz; Vyhlídkový vůz; Společenský vůz; Pozorovací vůz; Osobní souprava (více vozů); Poštovní vůz (RPO); Lůžkový vůz; Ostatní